【裁判字號】    98,上訴,4215
【裁判日期】    981028
【裁判案由】    毒品危害防制條例
【裁判全文】
臺灣高等法院刑事判決                 98年度上訴字第4215號
上  訴  人
即  被  告  甲○○
上列上訴人因毒品危害防制條例案件，不服臺灣基隆地方法院98
年度訴字第813 號，中華民國98年8 月31日第一審判決（起訴案
號：臺灣基隆地方法院檢察署98年度毒偵字第1054號），提起上
訴，本院判決如下：
    主  文
上訴駁回。
    理  由
一、依刑事訴訟法第350條、第361條、第362條、第367條規定，
    不服地方法院之第一審判決而上訴者，須提出上訴書狀，並
    應敘述具體理由，為上訴必備之程式；其所提出之書狀未敘
    述上訴理由，或僅曾以言詞陳述上訴理由者，均應於上訴期
    間屆滿後20日內補提理由書於第一審法院。第一審法院經形
    式審查，認逾期未補提上訴理由者，應定期間先命補正；逾
    期未補正者，為上訴不合法律上之程式，應以裁定駁回。倘
    已提出上訴理由，但所提非屬具體理由者，則由第二審法院
    以上訴不合法律上之程式，判決駁回。而所謂具體理由，必
    係依據卷內既有訴訟資料或提出新事證，指摘或表明第一審
    判決有何採證認事、用法或量刑等足以影響判決本旨之不當
    或違法，而構成應予撤銷之具體事由，始克當之（例如：依
    憑證據法則具體指出所採證據何以不具證據能力，或依憑卷
    證資料，明確指出所為證據證明力之判斷如何違背經驗、論
    理法則）；倘僅泛言原判決認定事實錯誤、違背法令、量刑
    失之過重或輕縱，而未依上揭意旨指出具體事由，或形式上
    雖已指出具體事由，然該事由縱使屬實，亦不足以認為原判
    決有何不當或違法者（例如：對不具有調查必要性之證據，
    法院未依聲請調查亦未說明理由，或援用證據不當，但除去
    該證據仍應為同一事實之認定），皆難謂係具體理由，俾與
    第二審上訴制度旨在請求第二審法院撤銷、變更第一審不當
    或違法之判決，以實現個案救濟之立法目的相契合，並節制
    濫行上訴，最高法院97年度台上字第892 號判決意旨參照。
二、原審判決認上訴人即被告甲○○明知海洛因、甲基安非他命
    依毒品危害防制條例第2 條第2 項第1 款、第2 款規定分列
    為第一級、第二級毒品管理，均不得非法持有及施用，竟於
    強制戒治執行完畢釋放後5 年內，基於施用第一級毒品海洛
    因及第二級毒品甲基安非他命之犯意，於民國98年5月27日
    中午某時許，在臺北縣瑞芳鎮某麥當勞旁加油站廁所處，以
    注射針筒注射左手手臂血管方式，施用海洛因1次，及於98
    年5月27日晚上7、8時許，在臺北縣瑞芳鎮○○路麥當勞邊
    中油加油站公廁內，以錫箔紙燒烤方式，施用甲基安非他命
    1次。嗣於98年5月27日晚間10時7分許，在臺北縣瑞芳鎮○
    ○○○路13巷口處，為警查獲，並扣得海洛因1包（驗餘淨
    重0.82 公克）。前揭事實，業據被告於原審審理中供承不
    諱(參閱原審卷第26頁)，而其於上開時、地為警查獲後所採
    尿液經送台灣檢驗科技股份有限公司以EIA酵素免疫分析法
    初步檢驗及以GC/MS氣相層析質譜儀法確認檢驗結果，確均
    呈安非他命類（甲基安非他命）、鴉片類（嗎啡）陽性反應
    乙節，亦有該公司98年6月19日濫用藥物檢驗報告、臺北縣
    政府警察局瑞芳分局偵辦毒品危害防制條例案件犯嫌尿液檢
    驗編號對照表各1紙附卷可稽(參閱臺灣基隆地方法院檢察署
    98年度毒偵字第1054號偵查卷第47頁、第48頁)，暨其所有
    毒品海洛因1包扣案可資佐證。又前揭扣案毒品經送鑑定後
    ，確含有海洛因成分等情，亦有法務部調查局濫用藥物實驗
    室98年6月18日調科壹字第09823017570號鑑定書1份在卷可
    參(參閱前開偵查卷第45頁)，被告之自白既有上開證據足資
    補強，應堪信為真實。被告於有期徒刑執行完畢後，5年內
    故意再犯有期徒刑以上之本罪，應依刑法第47條第1項之規
    定論以累犯，並加重其刑。原審審酌被告犯罪之動機、目的
    、犯罪時所受之刺激、犯罪之手段、犯人之生活狀況、品行
    、智識程度、犯罪所生之危險或損害、犯罪後坦承犯行，積
    極參加美沙冬治療門診之態度等一切情狀，分別量處被告施
    用第一級毒品，累犯，處有期徒刑4月，如易科罰金，以新
    台幣1000元折算1日，又施用第二級毒品，累犯，處有期徒
    刑2月，如易科罰金，以新台幣1000元折算1日，應執行有期
    徒刑5 月，如易科罰金，以新台幣1000元折算1日，核無違
    誤。
三、本件上訴人即被告甲○○不服原判決，於98年9 月11日具狀
    提起第二審上訴，其上訴理由略以：本件原判決認定上訴人
    吸食安非他命、海洛因，因與時間均有誤，在此再次請求庭
    上覆驗B 罐尿液，被告於臺灣基隆地方法院均無勘驗B 罐尿
    液等語。惟原判決係以被告於原審之自白，並有臺北縣政府
    警察局瑞芳分局偵辦毒品危害防制條例案件犯嫌尿液檢驗編
    號對照表、台灣檢驗科技股份有限公司98年6 月19日濫用藥
    物檢驗報告各1 件在卷可查。且被告扣案毒品經送鑑定後，
    確含有海洛因成分等情，亦有法務部調查局濫用藥物實驗室
    98年6 月18日調科壹字第09823017570 號鑑定書1 份可憑，
    足徵被告所為任意性自白核與事實相符，而為有罪之認定，
    ，並無何採證認事不當或應予調查證據而未予調查等違法情
    事存在。被告上訴意旨空言指稱原審認定之毒品吸食時間有
    誤，請求覆驗B 罐尿液云云，並未依本案卷存之訴訟資料，
    主張原判決有何違背法令事實存在，自尚難認其已依據卷內
    既有訴訟資料或提出新事證，指摘或表明第一審判決有何採
    證認事、用法或量刑等足以影響判決本旨之不當或違法，而
    為具體指摘，揆諸首揭規定，其上訴自屬不合法律上之程式
    ，應予駁回，並不經言詞辯論為之。
據上論斷，應依刑事訴訟法第367條前段、第372條，判決如主文
。
中    華    民    國    98    年  10      月    28    日
                刑事第十五庭  審判長法  官  吳昭瑩
                                    法  官  賴邦元
                                    法  官  吳炳桂
以上正本證明與原本無異。
施用第一級毒品部分，如不服本判決，應於收受送達後10日內向
本院提出上訴書狀，其未敘述上訴之理由者並得於提起上訴後10
日內向本院補提理由書（均須按他造當事人之人數附繕本）「切
勿逕送上級法院」。
施用第二級毒品部分，不得上訴。
                                    書記官  張嘉佐
中    華    民    國    98    年    11    月    2     日


司法院資訊處製作；財團法人民間司法改革基金會備份。
